臺灣高等法院刑事附帶民事訴訟判決
原　　　告　丙○○
　　　　　　丁○○
　　　　　　乙○○
　　　　　　賴永
上四人共同
訴訟代理人　王和屏律師
被　　　告　甲○○
上列被告因詐欺案件（九十三年度上易字第一五四七號），原告
提起附帶民事訴訟，請求損害賠償，本院判決如下：
    主  文
被告應給付原告丁○○新臺幣陸拾萬元、原告丙○○新臺幣拾
萬元、原告乙○○新臺幣拾貳萬元、原告賴永新臺幣拾貳萬元
，及均自民國九十三年十二月二十五日起至清償日止，按年利率
百分之五計算之利息。
原告其餘之訴駁回。
    事  實
甲、原告方面：
一、聲明：
(一)被告應分別給付原告丁○○新臺幣六十萬元、原告丙○○新
    臺幣三十萬元、原告乙○○新臺幣十二萬元、原告賴永新
    臺幣十二萬元，及均自起訴狀繕本送達翌日起至清償日止，
    按年利率百分之五計算之利息。
(二)訴訟費用由被告負擔。
(三)原告等願供擔保，請准宣告假執行。
二、事實上陳述：被告甲○○於擔任設於臺北市內湖區○○○路
    一九六號二樓之「金氏電腦股份有限公司」（以下簡稱金氏
    公司）負責人期間，明知金氏公司於民國（下同）九十年七
    月間已停止辦理九十年度現金增資發行股票計畫，竟意圖為
    自己不法之所有，於每週例行召開之主管會議中，向與會之
    公司主管藉詞佯稱：金氏公司要辦理現金增資，並保留一千
    張之股票給員工以每股十二元之價格優先認購，且承諾於員
    工離職時金氏公司將以原價加計百分之八之利息買回認購之
    股票等語，並指示公司人員製作書面公告，向全體同仁公告
    週知，該書面公告內容略以：「本公司今年度擬辦理現金增
    資一億元正，對外溢價每股二十至三十五元，本次現金增資
    ，除了有大型金融行庫及投顧公司參與外，特保留一千張，
    即一百萬股予同仁們認購，每股認購價新台幣（下同）十二
    元，投資報酬說明部分若認購一張（一千股），需投資一萬
    二千元，上市（櫃）後投資所得，以保守估計每股三十元計
    算，每一千股投資獲利為一萬八千元，投資報酬率為百分之
    二百五十，若認購十張（一萬股）投資獲利為十八萬元，其
    餘類推」等語，該書面公告除張貼在金氏公司各樓層之公布
    欄外，並附認購股票之登記表核發至各部門之主管，再由各
    部門主管傳閱至該部門員工，藉以取信公司員工，致使原告
    丁○○、丙○○、麗真及賴永等人誤以為公司經營良好，
    確實要辦理現金增資發行新股，因而陷於錯誤，分別認購五
    萬股、二萬五千股、一萬股及一萬股，且分別匯寄股款六十
    萬元、三十萬元、十二萬元及十二萬元至被告在華南商業銀
    行大同分行所開設之帳號為00000000000─一號
    之帳戶內，因而受有損害，為此依法提起附帶民事訴訟請求
    被告賠償如訴之聲明。
三、證據：援用刑事訴訟之證據。
乙、被告方面：
一、聲明：認諾原告之請求。
二、陳述：原告丁○○、丙○○乙○○及賴永等人確有認購其
    個人所持有之金氏公司股票，其同意原告等之損害賠償請求
    ，然希望分期付款。
    理  由
一、按當事人於言詞辯論期日時為訴訟標的之認諾者，應本於其
    認諾為該當事人敗訴之判決，民事訴訟法第三百八十四條定
    有明文。查被告甲○○假藉金氏公司辦理九十年度之現金增
    資，實則為出脫其持有之金氏公司股票，原告丁○○、丙○○、乙○○及賴永等人不知其中有詐，誤以為係認購金氏
    公司九十年度之現金資股票，而分別認購六十萬元、三十萬
    元、十二萬元及十二萬元之股票，被告因而涉犯刑法詐欺取
    財罪責，業經本院九十三年度上易字第一五四七號判決確定
    在案，則原告等主張被告對其等有詐欺取財之侵權行為事實
    ，堪予認定，茲被告就原告丁○○、丙○○、乙○○及賴永
    等人因分別購買其個人持有之金氏公司股票，因而受有上
    述金額之損害，於本院言詞辯論期日時為認諾，是原告丁○○、丙○○、乙○○及賴永等人依侵權行為關係請求被告
    分別賠償六十萬元、三十萬元、十二萬元及十二萬元，及自
    起訴狀繕本送達翌日起至清償日止，按年利率百分之五計算
    之利息，自應予允許。
二、本件上訴所得受之利益不逾新臺幣一百五十萬元，依民事訴
    訟法第四百六十六條第一項、第三項規定，本不得上訴第三
    審，則本件原告獲勝訴部分之判決，既依法不得提起上訴，
    本即已具有執行力，是原告等聲明願供擔保聲請宣告假執行
    部分，自無必要，應予駁回。
三、又本件刑事附帶民事訴訟判決，係採無償制，兩造自無負擔
    訴訟費用之問題併此敘明。
據上論結，本件原告之訴，為一部有理由，一部無理由，並依刑
事訴訟法第五百零二條，判決如主文。
中　　華　　民　　國　　94　　年　　1 　　月　　7 　　日
　　　　　　　　　刑事第十八庭審判長法　官   吳    敦
　　　　　　　　　　　　　          法　官   沈 宜 生
　　　　　　　　        　　　　　  法　官   張 傳 栗
以上正本證明與原本無異。
不得上訴。
                                    書記官   秦 慧 榮
中　　華　　民　　國　　94　　年　　1 　　月　　11　　日
